臺灣士林地方法院刑事判決　　　　　　 96年度交易字第756號
公　訴　人　臺灣士林地方法院檢察署檢察官
被　　　告　甲○○
選任辯護人　蘇錦霞律師
上列被告因過失致死等案件，經檢察官提起公訴（96年度偵字第
2200號），因所犯最重本刑為三年以下有期徒刑之罪，本院判決
如下：
    主　文
甲○○因過失致人於死，處有期徒刑肆月，如易科罰金以新臺幣
壹仟元折算壹日，減為有期徒刑貳月，如易科罰金以新臺幣壹仟
元折算壹日，緩刑貳年。
    事　實
一、甲○○於民國95年11月1 日21時20分許，欲由臺北市○○區
    ○○路14號郵局前穿越道路至對面捷運站下公園，本應注意
    行人在設有行人穿越道橋、人行天橋或人行地下道處，必須
    經由行人穿越道、人行天橋或人行地下道穿越道路，不得在
    其100 公尺範圍內穿越道路，而依當時情形係天候陰，夜間
    有照明，路面狀況為乾燥、無缺陷且無障礙物，視距良好，
    並無不能注意之情事，竟疏未注意於50公尺內設有行人穿越
    道，貿然自路旁停車格處竄出而穿越道路，適葉天增騎乘車
    號AAI-715 號之重型機車搭載其子丙○○，沿臺北市○○區
    ○○路由北往南方向行近該處之際，因閃避不及而與之發生
    擦撞致機車倒地，造成丙○○受有左手尺骨遠端骨折及全身
    多處擦傷等傷害（所涉過失傷害罪嫌，業據撤回告訴，詳如
    後述），並致葉天增受有頭部外傷之傷害，經送新光吳火獅
    紀念醫院急救，迄至95年11月2 日凌晨1 時許，因顱內出血
    而不治死亡。嗣經員警據報前往現場處理，甲○○於有偵查
    權之員警發覺前開犯行前，自行向現場處理員警當場承認為
    肇事人並申告前開行為而接受裁判，始查悉上情。
二、案經葉天增之配偶乙○○訴由臺灣士林地方法院檢察署檢察
    官偵查起訴。
    理  由
一、本件被告甲○○所犯係最重本刑為三年以下有期徒刑之罪，
    是依刑事訴訟法第284 條之1 規定，應毋庸行合議審判，而
    被告甲○○對於本判決所引用之下列各項證據方法之證據能
    力，於本院審理時均表示無意見，且於法院調查證據時，知
    有刑事訴訟法第159 條第1 項不得為證據之情形，亦未於言
    詞辯論終結前聲明異議，茲審酌該等言詞陳述及書面陳述作
    成時之情況，並無不宜作為證據之情事，依刑事訴訟法第15
    9 條之5 之規定，自得作為證據，合先敘明。
二、前揭犯罪事實，業據被告甲○○於本院審理中坦承不諱，復
    經證人即被害人葉天增之子丙○○及姚潔於警詢及偵查中證
    述在卷，並有臺北市政府警察局士林分局交通分隊道路交通
    事故現場圖、道路交通事故補充資料表、交通事故談話紀錄
    表、道路交通事故調查報告表(一)、(二)、交通事故現場照片、
    臺北市車輛行車事故鑑定委員會96年1 月17日北鑑審字第09
    530488000 號函所檢送之行車事故鑑定委員會鑑定意見書及
    臺北市政府交通局96年8 月10日北鑑審字第09633665700 號
    函所檢送之行車事故鑑定覆議委員會鑑定覆議意見書等在卷
    可稽；而被害人葉天增因本件事故致頭部外傷造成顱內出血
    而死亡，亦經臺灣士林地方法院檢察署檢察官督同法醫師相
    驗無訛，並製有相驗筆錄、臺灣士林地方法院檢察署法醫驗
    斷書及相驗屍體證明書在卷足憑，足徵被告甲○○之上開自
    白與事實相符。本件事證明確，被告甲○○之犯行洵堪認定
    ，應予依法論科。
三、核被告甲○○所為，係犯刑法第276 條第1 項之過失致死罪
    。又本件係報案人或勤指中心轉來資料未報明肇事人姓名，
    處理人員前往現場處理時，肇事人在場，並當場承認為肇事
    人，此有臺北市政府警察局士林分局交通分隊員警吳俊賢所
    製作之自首情形紀錄表一份在卷可稽，是被告甲○○於有偵
    查權之警員發覺前開犯行之犯罪人前，自行向現場處理警員
    申告上開犯行，並隨同警員到案及接受審判，符合自首之規
    定，應依刑法第62條前段之規定，減輕其刑。爰審酌被告甲○○因上開過失而致被害人葉天增死亡，然於犯後賠償被害
    人葉天增之家屬新臺幣150 萬元，此有跨行匯款回條聯影本
    附卷可參，復於犯後坦承犯行，深具悔意，及其品行、犯罪
    之動機、目的、手段、智識程度及犯罪所生之損害等一切情
    狀，量處如主文所示之刑，並諭知易科罰金之折算標準。又
    被告甲○○所為本件之過失致死犯行，其犯罪時間係在96年
    4 月24日以前，爰依中華民國96年罪犯減刑條例第2 條第1
    項第3 款之規定，減其宣告刑二分之一，而諭知如主文所示
    之減得之刑。又被告甲○○未曾因故意犯罪受有期徒刑以上
    刑之宣告，此有臺灣高等法院被告前案紀錄表一份在卷可稽
    ，而其於犯後業已賠償被害人葉天增之家屬，且經告訴人乙○○具狀陳明不予追究之意，亦有告訴人乙○○出具之陳報
    狀在卷可參，其經此次起訴審判後，當能知所警惕，而無再
    犯之虞，本院因認所宣告之刑，以暫不執行為適當，爰依修
    正後刑法第74條第1 項第1 款之規定宣告緩刑二年，以啟自
    新。
四、公訴意旨另以：被告甲○○（所涉過失致死罪嫌，詳如前述
    ）於95年11月1 日晚間9 時20分許，欲由臺北市○○區○○
    路14號郵局穿越道路至對面捷運橋下公園，其應注意行人在
    設有行人穿越道、人行天橋或人行地下道者，必須經由行人
    穿越道、人行天橋或人行地下道穿越，不得在其100 公尺範
    圍內穿越道路，且當時亦無何不能注意之情事，竟疏未注意
    在未逾50公尺處即有行人穿越道，被告甲○○即貿然從路旁
    停車格間隙間欲穿越道路，甫踏出停車格，適有被害人葉天
    增騎乘車號AAI-715 號重型機車後載告訴人丙○○由北往南
    沿基河路駛近，見狀避煞不及致重型機車撞及被告甲○○，
    機車倒地後，告訴人丙○○受有左手尺骨遠端骨折之傷害、
    被害人葉天增受有顱內出血之傷害，被害人葉天增經送醫急
    救，仍於翌（2） 日凌晨1 時30分不治死亡。因認被告甲○○上開之行為另涉有刑法第284 條第1 項前段之過失傷害罪
    嫌。按告訴乃論之罪，告訴人於第一審辯論終結前得撤回其
    告訴；又告訴經撤回者，應諭知不受理之判決，刑事訴訟法
    第238 條第1 項及第303 條第3 款分別定有明文。查本件告
    訴人丙○○告訴被告甲○○過失傷害案件，起訴書認被告甲○○係犯刑法第284 條第1 項前段之傷害罪，依同法第287
    條前段之規定，須告訴乃論。茲據告訴人丙○○於96年12月
    13日具狀撤回其告訴，此有撤回告訴狀一份附卷可稽，揆諸
    前揭之說明，原應為不受理之諭知，惟公訴意旨認此部分犯
    行與前揭論罪科刑之過失致死部分，有想像競合犯之裁判上
    一罪關係，爰不另為不受理之諭知。
據上論斷，應依刑事訴訟法第284 條之1、第299條第1項前段項
，刑法第276 條第1 項、第41條第1 項、第62條、第74條第1 項
第1 款，刑法施行法第1 條之1 ，中華民國96年罪犯減刑條例第
2 條第1 項第3 款、第7 條，判決如主文。
本案經檢察官余秉甄到庭執行職務
中　　華　　民　　國　　96　　年　　12　　月　　31　　日
             　　 交通法庭法　官　黃雅君
如不服本判決應於判決送達後10日內向本院提出上訴狀，其未敘
述上訴之理由者並得於提起上訴後20日內向本院補提理由書 (均
須按他造當事人之人數附繕本)。
                          書記官  彭莉婷
中　　華　　民　　國　　96　　年　　12　　月　　31　　日
附錄本案論罪科刑法條：
刑法第276條第1項
因過失致人於死者，處 2 年以下有期徒刑、拘役或 2 千元以下
罰金。
從事業務之人，因業務上之過失犯前項之罪者，處 5 年以下有期
徒刑或拘役，得併科 3 千元以下罰金。
